臺灣高雄地方法院刑事判決　　　　　　　　　　　　九十一年度易字第二一一六號
　　公　訴　人　臺灣高雄地方法院檢察署檢察官
　　被　　　告　乙○○
右列被告因違反家庭暴力防治法案件，經檢察官提起公訴（九十一年度偵字第一一三
○八號），本院判決如左：
    主  文
乙○○無罪。
    理  由
一、公訴意旨略以：被告乙○○與甲○○係父女關係，二人間具有家庭暴力防治法第
    三條第三款所定之家庭成員關係。緣乙○○曾因對其配偶丙○○即甲○○之母實
    施家庭暴力行為，而經丙○○向台灣高雄地方法院聲請民事通常保護令，並於民
    國九十一年二月二十六日經台灣高雄地方法院以九十一年度家護字第九九號裁定
    令乙○○不得對丙○○及甲○○實施身體或精神上不法侵害之行為，亦不得直接
    或間接為騷擾行為，有效期間為一年。詎乙○○竟違反上開裁定，於九十一年三
    月十五日凌晨零時五十分許，在高雄市○○區○○路六十六號五樓住處，酒後無
    故打開甲○○房門，強取甲○○之行動電話，並辱罵「幹你娘」等字眼及要求甲○○搬離該處，嗣經甲○○報警處理而查獲上情。因認被告乙○○涉犯家庭暴力
    防治法五十條第一、二款之違反保護令罪嫌。
二、按犯罪事實應依證據認定之，無證據不得推定其犯罪事實，又不能證明被告犯罪
    者，應諭知無罪之判決，刑事訴訟法第一百五十四條、第三百零一條第一項前段
    分別定有明文。又家庭暴力防治法五十條各款之違反保護令罪，須行為人明知或
    可得而知該保護令之存在，仍基於違反保護令之犯意，對被害人為保護令上所載
    禁止之行為始符；倘行為人無由得知該保護令之核發情形，縱有違反保護令之行
    為，因欠缺主觀之犯意，尚難遽論以該罪。本件公訴意旨認被告涉有上開違反保
    護令罪嫌，無非以被告固坦認確有於右揭時、地，酒後拿取被害人甲○○之行動
    電話，並辱罵「幹你娘」等語，證人即被害人甲○○之指訴，及台灣高雄地方法
    院九十一年度家護字第九九號民事通常保護令乙份，為其論述依據。
三、訊據被告乙○○固坦認確有於右揭時、地，酒後拿取其女兒即被害人甲○○之行
    動電話，並對被害人甲○○辱罵「幹」之言詞等事實不諱，惟堅決否認有何違反
    保護令犯行，辯稱：伊係因當（十五）日詢問甲○○其母丙○○是否已回家，甲○○回稱不知道，且口氣很不好，伊聽後氣不過，始口出「幹」字眼，後因見甲○○欲持行動電話撥打，伊認為甲○○可能要叫丙○○娘家的人來，而伊前與丙○○娘家的人發生爭執，故拿取甲○○之行動電話，並稱如果你住不下去的話，
    可以搬出去，並非要求甲○○搬離該處，又伊並不知丙○○有聲請保護令，亦無
    收到所謂保護令裁定，伊係於九十一年五月十一日為警通知前往警局制作筆錄時
    ，始經警告知而得知有保護令存在之情事等語。經查：被告確經台灣高雄地方法
    院於九十一年二月二十六日以九十一年家護字第九九號民事通常保護令，判令其
    不得對丙○○及甲○○實施身體或精神上不法侵害之行為、不得直接或間接對於
    丙○○及甲○○為騷擾之行為，保護令之有效期間為一年，有上開民事通常保護
    令乙份在卷可按。惟經本院依職權調取台灣高雄地方法院九十一年度家護字第九
    九號民事通常保護令卷宗核閱結果，於上開民事通常保護令聲請核發期間之各項
    調查傳喚文書及該民事通常保護令裁定乙份，被告均未受合法送達，有迭次送達
    證書附卷可稽，是被告辯稱：並不知有保護令存在之情事，亦無收到所謂保護令
裁定等語，堪信為真實。準此，縱認被告確有為上開違反保護令之情事，其並無
    違反保護令之主觀犯意甚明，自難以家庭暴力防治法之違反保護令罪相繩。此外
    ，復查無其他積極證據足認被告有公訴人所指之違反保護令罪犯行，揆諸前揭法
    條及說明，不能證明被告犯罪，依法應諭知無罪之判決。
據上論斷，應依刑事訴訟法第三百零一條第一項前段，判決如主文。
中      華      民      國        九十一    年      八    月      二    日
                                  臺灣高雄地方法院刑事第六庭
                                      法  官   洪榮家
右正本證明與原本無異。
如不服本判決，應於判決送達後十日內，向本院提出上訴狀。
                                      書記官   陳寰瑛
中      華      民      國        九十一    年      八    月      二    日
